【裁判字號】    89,易,892
【裁判日期】    890508
【裁判案由】    竊盜等
【裁判全文】
臺灣板橋地方法院刑事判決                          八十九年度易字第八九二號
    公  訴  人  臺灣板橋地方法院檢察署檢察官
    被      告  甲○○
右列被告因竊盜案件，經檢察官提起公訴（八十八年度偵字第二四六三四號），本院
判決如左：
    主  文
甲○○竊盜，處有期徒刑月，扣案之鑰匙壹把沒收；又意圖為自己不法之所有而侵
占遺失物，處罰金貳仟元，如易服勞役以佰元折算壹日。
    事  實
一、甲○○前於民國八十二年間因煙毒及違反麻醉藥品管理條例案，經台灣士林地方
    法院判處有期徒刑三年十月及六月，應執行有期徒刑四年，於八十七年九月二十
    四日假釋出監後，另因八十三年間所犯煙毒案，經本院判處有期徒刑四年，並經
    台灣高等法院駁回上訴確定，而撤銷假釋後，在通緝中，仍不知悔改（不構成累
    犯），竟意圖為自己不法之所有，於八十八年十一月五日凌晨五時許，在台北縣
    土城市○○路一一四巷十二號前，持其所有之鑰匙一把竊取陳耀煌所有之牌照Ｆ
    ＳＳ─九七五號機車，得手後供己騎用。嗣於八十八年十一月五日下午三時許，
    在台北縣板橋市○○路○段某處，拾獲丙○○原於同年九月底在桃園縣龜山鄉○
    ○路遺失之身分證後據為己有，其後於當天晚上九時許騎乘前開機車途經台北市
    ○○○路與中山北路口為警員何國華攔查，扣得其所有供行竊使用之鑰匙一把，
    並起出丙○○之身分證，乃於該有偵查犯罪職權之公務員發覺前，向其自首前開
    竊盜犯行，復接受裁判。
二、案經台北市政府警察局中山分局報請台灣板橋地方法院檢察署檢察官偵查起訴。
    理  由
一、右揭竊盜及查獲部分之事實，業據被告甲○○於偵、審中供承不諱，核與被害人
    陳耀煌指訴其受害情節及證人何國華所證查獲之經過一致，並有贓物領據、車輛
    失竊證明單各一紙在卷及鑰匙一把扣案可稽，足證前開自白與事實相符。又前開
    身分證係所有人於八十八年九月底在桃園縣龜山鄉遺失之物等情，業經證人丙○
    ○到庭結證無訛，而被告於警訊時坦承於前開時地拾獲丙○○之身分證，於偵查
    及初次審理時雖辯稱因警員何國華向伊表示乙○○如否認交付乙節，將會很麻煩
    ，乃於警訊時供稱拾獲，該身分證實係乙○○無償交給云云，未舉證以實其說，
    對證人何國華於本院八十九年四月二十四日審理時證稱被告在查獲當場即稱丙○
    ○之身分證係伊拾獲，於警訊中就此所供，係任意陳述，未以不法方式取供或予
    誘導等語，當庭亦不爭執，可見該身分證乃被告拾獲無疑，其翻異所供，毋乃卸
    責之詞，不值採信。是本件事證明確，被告之犯行堪以認定，自應依法論科。
二、核被告所為係犯刑法第三百二十條第一項之竊盜罪及第三百三十七條之侵占遺失
    物罪，所犯二罪間，其行為互殊，犯意各別，應分論併罰；其於有偵查犯罪職權
    之機關或公務員發覺前，即主動向到場處理之警員自首其竊盜犯行，且接受本件
    裁判，就竊盜部分應依法減輕其刑。又被告前於八十二年間因煙毒及違反麻醉藥
    品管理條例案，經台灣士林地方法院判處有期徒刑三年十月及六月，應執行有期
    徒刑四年，於八十七年九月二十四日假釋出監後，另因八十三年間所犯煙毒案，
    經本院判處有期徒刑四年，並經台灣高等法院駁回上訴確定，而撤銷前案之假釋
    ，有臺灣高等法院檢察署刑案紀錄簡覆表及台灣高等法院被告全國前案紀錄表各
    一件在卷可考，爰審酌其素行、犯罪之動機、目的、手段、所生危害等一切情狀
    ，分別量處如主文所示之刑，就侵佔遺失物罪部分並諭知罰金如易服勞役之折算
    標準，資以懲儆。扣案之鑰匙一把乃被告所有供竊盜所用之物，業據被告於警訊
    時供明，應依法沒收。
據上論斷，應依刑事訴訟法第二百九十九條第一項前段，刑法第三百二十條第一項、
第三百三十七條、第六十二條前段、第四十二條第二項、第三十八條第一項第二款，
罰金罰鍰提高標準條例第一條前段、第二條，判決如主文。
本案經檢察官楊仲濃到庭執行職務
中      華      民      國    八十九    年      五      月      八    日
                                     臺灣板橋地方法院刑事第五庭
                                         法  官  周建興
右正本證明與原本無異
如不服本判決應於送達後十日內向本院提出上訴狀
                                         書記官  許清秋
中      華      民      國    八十九    年      五      月      十一    日
刑法第三百三十七條
意圖為自己或第三人不法之所有，而侵占遺失物、漂流物或其他離本人所持有之物者
，處五百元以下罰金。
刑法第三百二十條
意圖為自己或第三人不法之所有，而竊取他人之動產者，為竊盜罪，處五年以下有期
徒刑、拘役或五百元以下罰金。
意圖為自己或第三人不法利益，而竊佔他人之不動產者，依前項之規定處斷。
前二項之未遂犯罰之。


司法院資訊處製作；財團法人民間司法改革基金會備份。
